臺灣高等法院刑事裁定
108年度聲字第4439號
聲  請  人  臺灣高等檢察署檢察官
受  刑  人
即  被  告   楊芷萍（原名楊婷婷）



上列聲請人因受刑人數罪併罰有二裁判以上，聲請定其應執行之
刑（聲請案號：臺灣高等檢察署108 年度執聲字第1957號），本
院裁定如下：
    主  文
楊芷萍犯如附表所示各罪所處之刑，應執行拘役壹佰貳拾日，如
易科罰金，以新臺幣壹仟元折算壹日。 
    理  由
一、聲請意旨略以：上列受刑人即被告楊芷萍（原名楊婷婷，下
    稱受刑人）因過失傷害等數罪，先後經判決確定如附表，應
    依刑法第50條第1項、第51條第6 款、第53條規定，定其應
    執行之刑，爰依刑事訴訟法第477 條第1 項聲請裁定等語。
二、按裁判確定前犯數罪者，併合處罰之；數罪併罰，有二裁判
    以上，依第51條之規定，定其應執行之刑；數罪併罰，分別
    宣告其罪之刑，宣告多數有期徒刑者，於各刑中之最長期以
    上，各刑合併之刑期以下，定其刑期，但不得逾30年；宣告
    多數拘役者，比照前款定其刑期，但不得逾120日。刑法  
    第50條第1 項前段、第53條及第51條第5 款、第6款分別定
    有明文。再者，法律上屬於自由裁量之事項，有其外部性界
    限及內部性界限，並非概無拘束，依據法律之具體規定，法
    院應在其範圍選擇為適當之裁判者，為外部性界限；而法院
    為裁判時，應考量法律之目的，及法律秩序之理念所在者，
    為內部性界限；法院為裁判時，二者均不得有所踰越。在數
    罪併罰，有二裁判以上，定其應執行之刑時，固屬於法院自
    由裁量之事項，然仍應受前揭外部性界限及內部性界限之拘
    束（參照最高法院94年度台非字第233 號判決意旨）；而民
    國103 年 6 月4 日修正公布，同年月6 日施行之刑事訴訟
    法第370 條增訂第2 項規定：「前項所稱刑，指宣告刑及數
    罪併罰所定應執行之刑。」及第3 項規定：「第一項規定，
    於第一審或第二審數罪併罰之判決，一部上訴經撤銷後，另
    以裁定定其應執行之刑時，準用之。」已針對第二審上訴案
    件之定應執行之刑，明定有不利益變更禁止原則之適用，而
    分屬不同案件之數罪併罰，倘一裁判宣告數罪之刑，曾經定
    其執行刑，再與其他裁判宣告之刑定其執行刑時，在法理上
    亦應同受此原則之拘束，亦即另定之執行刑，其裁量所定之
    刑期，不得較重於前定之執行刑加計後裁判宣告之刑之總和
    （最高法院103 年度第14次刑事庭會議決議、103 年度台抗
    字第707 號、第674 號裁定意旨參照）。 
三、經查，受刑人因詐欺取財、毀損他人物品、過失傷害等數罪
    ，分別經臺灣彰化地方法院、本院判處如附表編號1 至5所
    示之刑，均經確定在案，有上開刑事判決書、本院被告前案
    紀錄表在卷可佐。茲檢察官聲請定其應執行之刑，本院審核
    認其聲請於法尚無不合，審酌受刑人如附表各罪所示刑度之
    外部限制（總刑期為拘役240日），臺灣彰化地方法院前以1
    08年度聲字第1148號裁定就附表編號1至4所示之罪定應執行
    拘役120日，依上揭規定及說明，本院就附表所示各罪再定
    應執行刑時，自應受上開裁定所定應執行刑加計其他裁判所
    處刑期之內部界限拘束，且依刑法第51條第6 款規定，不得
    逾越120日之法定界限；再考量受刑人所犯如附表所示各罪
    犯罪類型不盡相同、犯罪時間、行為態樣均不同，並審酌受
    刑人所犯各罪之法律目的、受刑人違反之嚴重性、所犯數罪
    為整體非難評價，及貫徹刑法量刑公平正義理念之內部限制
    等，定其應執行之刑如主文所示，併依法諭知易科罰金之折
    算標準。
四、據上論斷，應依刑事訴訟法第477 條第1 項，刑法第53條、
    第51條第6款、第41條第1 項前段，裁定如主文。 
中　　華　　民　　國　　108 　年　　12　　月　　31　　日
                  刑事第十八庭  審判長法  官   吳炳桂
                                      法  官   黃紹紘
                                      法  官   何俏美
以上正本證明與原本無異。
不得抗告。
                                      書記官   吳芝嘉
中　　華　　民　　國　　108 　年　　12　　月　　31　　日
附表：
編  號 罪名 宣告刑 （新台幣） 犯罪日期（民國） 最後事實審  確定判決  備  註     法院案號 判決日期   法院案號 確定日期 ①編號1 、2 部 分，前經臺灣彰化地方法院以107年度簡字第2442號簡易判決定應執行拘役80日。 ②編號3、4 部 分，前經臺灣彰化地方法院以107年度易字第441號判決定應執行拘役80日。 ③編號1至4部分   ，前經臺灣彰化地方法院以108年度聲字第1148號裁定定應執行拘役120日。 1 詐欺取財罪 拘役50日，如易科罰金以1,000元折算1日 106 年7月10 日 臺灣彰化地方法院107年度簡字第2442號 107 年12月19日 臺灣彰化地方法院107年度簡字第2442號 108 年1月15日  2 詐欺取財罪 拘役50日，如易科罰金以1,000元折算1日 106 年8月初某日 臺灣彰化地方法院107年度簡字第2442號 107 年12月19日 臺灣彰化地方法院107年度簡字第2442號 108 年1月15日  3 毀損他人物品罪 拘役50日，如易科罰金以1,000元折算1日（檢察官聲請書誤載為「拘役40日」應予更正） 107年12月16日 臺灣彰化地方法院108年度易字第441號 108年6月19日 臺灣彰化地方法院108年度易字第441號 108 年7月16 日  4 毀損他人物品罪 拘役40日，如易科罰金以1,000元折算1日 107年12月29日 臺灣彰化地方法院108年度易字第441號 108年6月19日 臺灣彰化地方法院108年度易字第441號 108 年7月16 日  5 過失傷害罪 拘役50日，如易科罰金以1,000元折算1日 106 年6月28日下午3 時17分許 臺灣高等法院108 年度交上易字第179 號 108 年7月23 日 臺灣高等法院108 年度交上易字第179 號 108 年7月23 日